# Trương Đức Thăng

Javascript Developer

**L** 0376856832 ■ tdthang.it@gmail.com **②** fb.com/vezox.it **♀** Cầu giấy, Hà Nội

# MỤC TIÊU

Kỹ sư phần mềm với 2 năm kinh nghiệm trong lĩnh vực phát triển web. Trong các dự án trước đây, bản thân luôn được cấp trên tin tưởng, luôn đạt cho đến vượt tiến độ công việc. Mục tiêu gần là trở thành Team Leader, xa hơn mong muốn trở thành một Solution Architect

### KINH NGHIỆM LÀM VIỆC

GoStream 2021 - nay

Web Developer

Xây dựng RESTful API sử dụng Express/NodeJS.

Kinh nghiệm làm việc với Microservice.

Làm việc với Mongodb, Redis, Elastichsearch.

Có kinh nghiệm phát triển CI/CD với Jenkins.

Kinh nghiệm làm việc với API bên thứ 3 như FB, ZALO, VNPT EPAY.

Có kinh nghiệm trong việc phát triển frontend với NuxtJS/VueJS.

Phối hợp cùng BA để đưa ra giai pháp cho các tính năng.

Khả năng sáng tạo, tư duy độc lập.

#### DỰ ÁN

#### GoPage

(2021 - 2022)

Khách hàng	Những shop có nhu cầu quản lý chat và cửa hàng
Mô tả dự án	Là dự án chat đang nền tảng và quản lý cửa hàng
Số lượng người tham gia	12
Vị trí	Web developer
Vai trò	Xây dựng RESTful API trên framework ExpressJS/NodeJS.  Thiết kế database, làm việc với Mongodb, Redis.n.  Xây dựng các tính năng với Facebook API, Zalo API.  Kinh nghiệm làm việc với Socket.IO.  Kinh nghiệm làm việc với Elasticsearch  Tích hợp CI/CD với jenkins.  Phát triển frontend sử dụng NuxtJS/VueJS.  Chịu trách nhiệm với tính năng chat đa nền tảng của dự á
Công nghệ sử dụng	NodeJS, VueJS, Mongodb, Redis, Jenkins, Socket, Elasticsearch.

### NextMMO

( 2022 - 2023 )

Khách hàng	Những người có nhu cầu quảng cáo và có khả năng quảng cáo.
Mô tả	Dự án là cầu nối giữa những người có nhu cầu quảng cáo và những người có khả năng quảng cáo.
Số lượng người tham gia	10
Vị trí	Web developer
Vai trò	Kinh nghiệm làm việc với Microservice/NodeJs.  Thiết kế database, làm việc với Mongodb.  Xây dựng tính năng wallet, tích hợp thanh toán bên thứ 3.  Phát triển phía frontend sử dụng VueJS.  Tìm kiếm, đưa ra giải pháp, ý tưởng cho cho các tính năng mới.  Kinh nghiệm làm việc với TypeScript.
Công nghệ sử dụng	NodeJS, Microservice, Vuejs, Mongodb, Typescript

## HỌC VẤN

Vinh University 2018 - 2022

Công nghệ thông tin

Nhận được học bổng và giấy khen từ nhà trừờng.

© topcv.vn